【裁判字號】    98,簡上,415
【裁判日期】    981231
【裁判案由】    傷害
【裁判全文】
臺灣臺北地方法院刑事判決             98年度簡上字第415號
公  訴  人  臺灣臺北地方法院檢察署檢察官
上  訴  人  乙○○
即  被  告
上列上訴人因傷害案件，不服本院中華民國98年9 月15日98年度
簡字第3038號所為第一審判決（聲請簡易判決處刑案號：98年度
偵字第15369 號），提起上訴，本院管轄之第二審合議庭判決如
下：
    主  文
上訴駁回。
乙○○緩刑貳年。
    事  實
一、乙○○與甲○○原為男女朋友，於民國98年6 月5 日20時30
    分許，在臺北市大安區○○○路○段171 巷25號前，僅因細
    故與甲○○起口角爭執，乙○○竟基於傷害之故意，徒手毆
    打甲○○頭部，致甲○○受有頭部外傷之傷害。
二、案經甲○○訴由臺北市政府警察局大安分局報請臺灣臺北地
    方法院檢察署檢察官聲請簡易判決處刑。
    理  由
一、按（第二審）被告經合法傳喚，無正當之理由不到庭者，得
    不待其陳述，逕行判決；簡易判決之第二審程序，亦準用上
    開規定，刑事訴訟法第371 條、第455 條之1 第3 項分別定
    有明文。查上訴人即被告乙○○於審判期日無正當理由而未
    到庭，惟該日傳票業經合法送達於被告之住所，有送達回證
    1 紙附卷可憑，爰不待其陳述逕行判決。
二、被告乙○○上訴意旨略以：願意認罪，希望能夠給予緩刑等
    語。
三、上開被告毆打告訴人之事實，業據被告於警詢、偵查及本院
    準備程序時坦承不諱，且經證人即告訴人於警詢中證述綦詳
    ，並有臺北市立聯合醫院仁愛院區出具之驗傷診斷書1份 在
    卷可稽，足認被告之自白與事實相符，應堪採為認定被告有
    罪之證據。本件事證明確，被告犯行堪以認定，應予依法論
    科。
四、核被告所為，係犯刑法第277 條第1 項之普通傷害罪。原審
    適用刑事訴訟法第449 條第1 項（原判決贅載前段）、第45
    4 條第2 項，刑法第227 條第1 項、第41條第1 項前段，量
    處被告拘役40日，並諭知如易科罰金之折算標準，其認事用
    法俱無違誤，量刑亦稱妥適，應予維持。被告於本院審理時
    業已坦承確實有為上開犯行，並未指摘原判決有何不當，是
    被告提起上訴為無理由，應予駁回。
五、末查，本件被告雖前於91年間妨害風化案件，經本院以91年
    度簡字第1439號判決判處有期徒刑4 月確定，又於同年間因
    妨害風化案件，經本院以91年度簡字第3482號判決判處有期
    徒刑5 月，嗣經上訴至本院合議庭，經本院以91年度簡上字
    第337 號撤銷原判決，改判處有期徒刑6 月確定，及於92年
    間因妨害自由案件，經本院以92年度簡字第3602號判決判處
    有期徒刑3 月確定，上開3 案件之宣告刑經本院以93年度聲
    字第816 號裁定定應執行有期徒刑1 年確定，於93年5 月28
    日易科罰金執行完畢（不構成累犯）。惟被告於本件傷害犯
    行前5 年內未曾因故意犯罪受有期徒刑以上刑之宣告，有臺
    灣高等法院被告前案紀錄表1 紙在卷可查，其偶因與告訴人
    口角，一時失慮致出手毆打告訴人，而罹刑章，惟其犯罪情
    節尚輕，告訴人亦希望息事寧人，無條件原諒被告，有告訴
    人陳報狀1 份存卷足憑，是被告經此偵、審程序，當知所警
    惕，信無再犯之虞，本院認前開所宣告之刑以暫不執行為適
    當，爰併諭知緩刑2 年，以啟自新
據上論斷，應依刑事訴訟法第455 條之1 第1 項、第3 項、第36
8 條、第371 條，刑法第74條第1 項第2 款，判決如主文。
本案經檢察官郭昭吟到庭執行職務。
中    華    民    國    98    年    12    月    31    日
                  刑事第十八庭審判長法  官  游士珺
                                    法  官  陳思帆
                                    法  官  林芳華
以上正本證明與原本無異。
不得上訴。
                                    書記官  林鈴芬
中    華    民    國    98    年    12    月    31    日
附錄本案論罪科刑法條
刑法第277條
傷害人之身體或健康者，處3 年以下有期徒刑、拘役或1 千元以
下罰金。
犯前項之罪因而致人於死者，處無期徒刑或7 年以上有期徒刑；
致重傷者，處3 年以上10年以下有期徒刑。

司法院資訊處製作；財團法人民間司法改革基金會備份。
